# 工会经费还用强制计提吗

提问人：xd860205 时间：2019-01-21 20:41:41
请教各为老师，工会经费还用强制计提吗？分别针对国企决算、上市公司母公司、上市公司全资子公司。

回答人：chenyiwei
请参考《瑞华研究 2010 ～ 2016 汇编》之 “问题 1-4-11（工会经费和职工教育经费的计提问题）”。